

Julien BONZOM

Julien BONZOM Web Developer

💌 bonzomj@gmail.com 🤳 06.76.11.84.57 👂 100, avenue de la liberation, 33700 MERIGNAC

Profil

Fort d'une expérience de 20 ans dans le calcul de structure aéronautique, je suis maintenant une reconversion vers le développement Web. Suite à une formation de 6 mois à la WILDCODESCHOOL de Bordeaux, je suis actuellement en recherche de stage.

Formation

WildCodeSchool de sept. 2022 à ce jour

Bordeaux

Formation au Metier de Web Developer.

Diplôme d'Ingénieur génie Mécanique de sept. 1996 à sept. 2001

INSA, TOULOUSE

Expérience professionnelle

de sept. 2022 à ce jour Formation Full-Stack developer

WILDCODESCHOOL, BORDEAUX

Formation au Metier de Web Developer.

Travaux sur divers projet de developpement web grace au language PHP et au framework SYMFONY.

Ingénieur Calcul chez de juin 2015 à ce jour

ENGINEERING CONCEPTION MAINTENANCE, MERIGNAC

Traitement des réparations in-situ DASSAULT Mérignac et in situ STELIA Rochefort.

Utilisation VBA, Patran/Nastran

Ingénieur Calcul chez de déc. 2009 à janv. 2015

SEGULA AERONAUTIQUE, TOULOUSE

Pré-dimensionnement, Justification trappes A350-1000, certification de la pointe avant A380 in situ DAHER-SOCATA.

Utilisation Visual Basic

Ingénieur Calcul chez de janv. 2002 à avr. 2009

AJILON ENGINEERING, TOULOUSE

Justification de l'installation de matériel aéronautique civil Justification de la pointe avant A400M pour LABINAL. Utilisation VBA, Utilisation Eléments Finis EFFEL.

Informations personnelles

LinkedIn

linkedin.com/in/bonzomjulien

Compétences

HTML, CSS

PHP, SYMFONY

JAVASCRIPT

SQL

GIT, GITHUB

ADA, C

VISUAL BASIC

Langues

Anglais (TOEIC Listening & Reading: 825 - 12/2013)

Espagnol Scolaire

Centres d'intérêt

Sports de montagne, sports de mer, ateliers de musique Jazz.